【裁判字號】    97,訴,1341
【裁判日期】    971111
【裁判案由】    毒品危害防制條例
【裁判全文】
臺灣臺中地方法院刑事判決      九十七年度訴字第一三四一號
公  訴  人  臺灣臺中地方法院檢察署檢察官
被      告  甲○○
上列被告因毒品危害防制條例案件，經檢察官提起公訴（九十七
年度毒偵字第六八四號），由本院合議庭裁定依簡式審判程序審
理判決如下：
    主    文
甲○○施用第二級毒品，累犯，處有期徒刑肆月，扣案之玻璃吸
食器壹支沒收；又施用第一級毒品，累犯，處有期徒刑玖月，扣
案摻有海洛因之香菸壹支沒收銷燬之。應執行有期徒刑壹年，扣
案之玻璃吸食器壹支沒收、摻有海洛因之香菸壹支沒收銷燬之。
    事    實
一、甲○○前曾於民國九十三年三月八日，因違反槍砲彈藥刀械
    管制條例案件，經本院以九十三年度訴字第一五０號判處有
    期徒刑一年二月，併科罰金新臺幣五萬元（得易服勞役），
    前開有期徒刑之刑期經入監執行後，於九十四年九月十五日
    假釋付保護管束（其後接執行上開併科罰金新臺幣五萬元之
    易服勞役之刑期，至九十四年十一月九日出監），並因前開
    保護管束已於九十五年一月十二日屆滿未經撤銷而視為執行
    完畢。其復曾因施用毒品案件，經送執行觀察、勒戒後，因
    認有繼續施用毒品之傾向，接續執行強制戒治，迄九十三年
    十月十三日因無繼續強制戒治之必要而執行完畢釋放，並由
    臺灣臺中地方法院檢察署檢察官以九十三年度戒毒偵字第三
    ０七號案件為不起訴之處分確定。詎仍不知警惕，於上開強
    制戒治執行完畢釋放後之五年內：(1)另行基於施用第二級毒
    品甲基安非他命之犯意，於九十七年一月六日下午八時許，
    在其位於臺中縣沙鹿鎮○○路二０一巷三六弄十號之租屋處
    ，以將少許甲基安非他命放入玻璃吸食器一支內，以火燒烤
    再吸其煙霧之方式，施用第二級毒品甲基安非他命一次；(2)
    又另行基於施用第一級毒品海洛因之犯意，於九十七年一月
    七日凌晨三時許，在其前址租屋處，以將少許海洛因粉末摻
    入香菸內點火吸用之方式，施用第一級毒品海洛因一次。嗣
    於九十七年一月七日下午六時二十分許，為警在其上址租屋
    處查獲，並起出其所有、供於前開(1)所示之時間施用甲基安
    非他命一次所用之玻璃吸食器一支，及於前揭(2)所示之時間
    施用海洛因一次剩餘之摻有海洛因香菸一支扣案。
二、案經臺中市警察局第五分局報請臺灣臺中地方法院檢察署檢
    察官偵查起訴，由本院合議庭裁定依簡式審判程序審理。
    理    由
一、訊據被告甲○○對於上揭事實坦承不諱，且有「臺中市警察
    局第五分局委託尿液檢驗代號與真實姓名對照表」（見警卷
    第三一頁）、中山醫學大學附設醫院檢驗科藥物檢測中心出
    具之尿液檢驗報告（見九十七年度核退字第三七四號卷第九
    頁）、行政院衛生署草屯療養院鑑定書（見本院卷第二一頁
    ）各一件在卷可稽，並有被告所有、供其於前開事實欄一、
    (1)所示之時間施用甲基安非他命一次所用之玻璃吸食器一支
    ，及於前揭事實欄一、(2)所示之時間施用海洛因一次剩餘之
    摻有海洛因香菸一支扣案可佐，足認被告之自白與事實相符
    。此外，復有臺灣臺中地方法院檢察署刑案資料查註紀錄表
    、臺灣高等法院被告前案紀錄表各一份在卷可考，本件事證
    明確，被告犯行洵足認定。
二、按海洛因係毒品危害防制條例所定之第一級毒品，而甲基安
    非他命則係同條例所定之第二級毒品，均不得非法施用。核
    被告如事實欄一、(1)所為，係犯毒品危害防制條例第十條第
    二項之施用第二級毒品罪；其如事實欄一、(2)所為，則係犯
    同條第一項之施用第一級毒品罪。其為供施用第一級毒品及
    第二級毒品而持有各該級毒品之低度行為，應各為施用之高
    度行為所吸收，均不另論罪。被告所犯上開二罪間，犯意各
    別，罪質互殊，應予分論併罰。又被告前曾於九十三年三月
    八日，因違反槍砲彈藥刀械管制條例案件，經本院以九十三
    年度訴字第一五０號判處有期徒刑一年二月，併科罰金新臺
    幣五萬元（得易服勞役），前開有期徒刑之刑期經入監執行
    後，於九十四年九月十五日假釋付保護管束（其後接執行上
    開併科罰金新臺幣五萬元之易服勞役之刑期，至九十四年十
    一月九日出監），並因前開保護管束已於九十五年一月十二
    日屆滿未經撤銷而視為執行完畢，有臺灣臺中地方法院檢察
    署刑案資料查註紀錄表、臺灣高等法院被告前案紀錄表各一
    份在卷可考，其於五年以內故意再犯本件有期徒刑以上之二
    罪，均為累犯，應依刑法第四十七條第一項之規定，各加重
    其刑。爰審酌被告之素行、犯罪之動機、目的、施用毒品係
    戕害自身健康、施用毒品甲基安非他命及施用毒品海洛因各
    一次之手段、所生危害及犯罪後之態度等一切情狀，就其所
    為上開施用第二級毒品及施用第一級毒品各一次之犯行，分
    別量處如主文所示之刑，並定其應執行之刑，以示懲儆。
三、扣案之玻璃吸食器一支，係被告所有、供其於如事實欄一、
    (1)所示之時間（即九十七年一月六日下午八時許）施用甲基
    安非他命一次所用之物一節，已據被告陳明在卷，爰依刑法
    第三十八條第一項第二款之規定併予宣告沒收。又扣案之摻
    有海洛因香菸一支（經送鑑定之結果，確檢出海洛因成分，
    有前開行政院衛生署草屯療養院鑑定書一份在卷可憑），則
    係被告所有、供其於如事實欄一、(2)所示之時間（即九十七
    年一月七日凌晨三時許）施用海洛因一次剩餘之香菸一支等
    情，亦據被告供明在卷，且其內所殘留之海洛因與該香菸一
    支已無法析離，是上開香菸一支亦應視為第一級毒品，屬查
    獲之第一級毒品，應依毒品危害防制條例第十八條第一項前
    段之規定沒收銷燬之。至被告為警查獲時，警方另在廖忠凱
    （所涉違反毒品危害防制條例罪嫌，由檢察官另行偵查處理
    ）身上起獲之扣案疑似海洛因四包、甲基安非他命三包，被
    告於本院審理時堅稱：前揭警方在廖忠凱身上起獲之海洛因
    四包、甲基安非他命三包，均為廖忠凱所有之物，且伊未曾
    取之供己施用，與本案無關等語，核與證人廖忠凱於警詢時
    陳稱：警方在其身上起出扣案之海洛因四包、甲基安非他命
    三包，均屬其所有供施用之物等語相符，且本院亦查無前開
    警方在廖忠凱身上起獲扣案之疑似海洛因四包、甲基安非他
    命三包與本案有關之事證，被告前揭所述，堪以採信，依從
    刑依附於主刑之原則，上開扣案之疑似海洛因四包、甲基安
    非他命三包，自均無法於本案併為諭知沒收銷燬之，附此敘
    明。
據上論斷，應依刑事訴訟法第二百七十三條之一第一項、第二百
九十九條第一項前段，毒品危害防制條例第十條第一項、第二項
、第二十三條第二項、第十八條第一項前段，刑法第十一條、第
四十七條第一項、第五十一條第五款、第三十八條第一項第二款
，判決如主文。
本案經檢察官乙○○到庭執行職務
中    華    民    國  九十七  年  十一    月  十一    日
                  刑事第十五庭  法  官  李雅俐
以上正本證明與原本無異。
如不服本判決應於收受判決後10日內向本院提出上訴書狀，並應
敘述具體理由；其未敘述上訴理由者，應於上訴期間屆滿後20日
內向本院補提理由書（均須按他造當事人之人數附繕本）「切勿
逕送上級法院」。
                                書記官  莊金屏
中    華    民    國  九十七  年  十一    月   十一   日
附錄論罪科刑法條：
毒品危害防制條例第十條：
施用第一級毒品者，處六月以上五年以下有期徒刑。
施用第二級毒品者，處三年以下有期徒刑。


司法院資訊處製作；財團法人民間司法改革基金會備份。
